# 国内独立性关系调查

提问人：pizzayo 时间：2017-04-08 15:21:39
请教陈版，被审计单位是A股上市公司，在什么情况下需要执行客户承接国内独立性关系调查？谢谢

回答人：chenyiwei
这应当取决于你所在的会计师事务所的相关政策和程序。请咨询你所在事务所内的质量和风险管理等负责职业道德事务的部门。